【裁判字號】    97,交抗,930
【裁判日期】    970729
【裁判案由】    違反道路交通管理處罰條例
【裁判全文】
臺灣高等法院交通事件裁定             97年度交抗字第930號
抗  告  人
即受處分人  億達貨運有公司
代  表  人  甲○○
上列抗告人，因違反道路交通管理處罰條例案件，不服臺灣宜蘭
地方法院，中華民國97年6 月24日裁定（97年度交聲字第31號）
，提起抗告，本院裁定如下：
    主  文
抗告駁回。
    理  由
一、本件原裁定以：
(一)受處分人憶達貨運有限公司所有車牌號碼613-HX號營業貨運
    曳引車，於民國96年11月22日下午1 時45分許，裝載砂石土
    方未依規定使用專用車輛，在花蓮台九線與太魯閣橋南端為
    花蓮縣警察局交通警察隊員警以花警交字第P00000000 號製
    單舉發，交通部公路總局臺北區監理所宜蘭監理站遂依道路
    交通管理處罰條例第29條之1第1項規定，裁處受處分人罰鍰
    新臺幣（下同）4萬元。
(二)受處分人固不否認其所有之車號613-HX號營業貨運曳引車為
    非砂石專用車輛等情不諱，惟辯以：所載運者為矽砂之礦石
    ，不是載運砂石，無須使用載運砂石土方之專用車廂云云。
    經查，證人即舉發員警曾義丞於法院調查時結證稱：「當天
    看到異議人車輛的狀況，所載運的內容確實有沙有土，而且
    有大理石塊，我擔任這項取締工作已經4、5年之久，我們在
    當場看到是有沙有土有石塊，所以我們認定是砂石，如果是
    載運礦石，應該都是載運原石，沒有含沙含土的情況，不會
    是像照片所示的樣子」等語（原審卷97年3月4日訊問筆錄）
    ，並有舉發照片4 張在卷可稽，可見受處分人所有上開車輛
    當時所載運之物，顯非為礦石類之物品甚明。且經向受處分
    人所稱收貨公司亞洲水泥股份有限公司，函詢受處分人所有
    613-HX號營業貨運曳引車於當日所載運至該公司物品係何物
    之結果，該公司於97年5 月17日以亞花廠（97）字第0086號
    函覆稱「613-HX營業貨運曳引車於96年11月22日載運至公司
    之物品係高矽黏土，此有上開函文及原料地磅紀錄表在卷可
    佐，依此，堪認受處分人所有之上開營業貨運曳引車於96年
    11月22日為警攔查時，所載運之物品確非為其所辯稱矽砂，
    而係高矽黏土，故受處分人所辯其舉發當時所載運的係礦石
    矽砂，並非砂石土方，無須使用載運砂石土方專用車廂云云
    ，顯屬飾卸之詞，不足為據。綜上所述，受處分人確有裝載
    砂石土方未依規定使用專用車輛（廂）之違規事實，從而，
    原處分機關依道路交通管理處罰條例第29條之1 之規定，裁
    處受處分人罰鍰4 萬元，核無違誤，乃駁回本件異議。核無
    不合。
二、按，裝載砂石、土方未依規定使用專用車輛或其專用車廂未
    合於規定或變更車廂者，處汽車所有人新臺幣（下同）4 萬
    元以上8萬元以下罰鍰，道路交通管理處罰條例第29條之1第
    1 項定有明文。經查，抗告人就上開時地，有載運土石為警
    查獲之情事，業已供承不諱在卷，並有舉發單可稽，而抗告
    人所稱該土石係礦石，而非砂石乙節，經原審傳喚員警到庭
    作證，並函查結果，認定抗告人之異議為無理由，乃駁回其
    異議，經核與卷內證據資料相符，核無不合，抗告人未提出
    抗告理由或補強證據，97年7月8日抗告狀所稱補正抗告理由
    ，至今甚久，並未補正，且依卷內相片所示（原審卷11頁）
    ，堪認原審上開認定，核無不合，從而，本件抗告核非可採
    ，自應予駁回。
三、據上論結，應依道路交通案件處理辦法第26條，刑事訴訟法
    第412條，裁定如主文。
中    華    民    國    97    年    7     月    29    日
                  刑事第十四庭審判長法  官  陳志洋
                                    法  官  吳啟民
                                    法  官  蔡聰明
以上正本證明與原本無異。
不得再抗告。
                                    書記官  陳建邦
中    華    民    國    97    年    7     月    29    日


司法院資訊處製作；財團法人民間司法改革基金會備份。
